# 新金融工具源生，中“源生”为何意思？

提问人：zhuchekjss 时间：2021-01-31 08:55:00
现有金融工具在报告日作为新金融工具源生或发行，中“源生”为何意思？
金融工具

回答人：chenyiwei
源生（originate）即该金融工具相关的合同最初是由本企业作为其中一方订立的，本企业不是从外部受让或继承其权利或义务。